# 对子公司担保损失的处理

提问人：sunboy133 时间：2014-10-31 13:59:28
请教：母公司对持股60%的子公司提供担保 1 亿元，子公司净资产为负 8000 万元，假设子公司账面值与公允价值一致，母公司计提预计负债 8000 万元，合并层面冲回该预计负债冲回，将 8000 万元的40%即 3200 万元从当期股属于母公司的净利润调整至少数股东损益，是否恰当。

回答人：chenyiwei
不恰当。无论如何，母公司个别报表层面确认预计负债最多只会影响到母公司自身的损益，而不影响子公司在其个别报表层面确认的损益，相应地也就不会影响合并报表层面的少数股东权益。所以冲回该预计负债的影响不应按比例分配给少数股东。